臺灣高等法院高雄分院刑事判決　　　　　九十三年度上訴字第六五八號
　　上　訴　人
　　即　被　告　乙○○
右上訴人因違反毒品危害防制條例案件，不服臺灣屏東地方法院九十三年度訴字第三
０六號中華民國九十三年五月三十一日第一審判決（起訴案號：臺灣屏東地方法院檢
察署九十三年度毒偵字第四六六號），提起上訴，本院判決如左：
      主      文
上訴駁回。
      事實及理由
一、本案經本院審理結果，認第一審判決認事用法及量刑均無不當，應予維持，並引
    用第一審判決書記載之事實、證據及理由。
二、被告上訴狀意旨略以原審認定事實錯誤，請從輕量刑云云；但查被告犯行及證據
    ，業經原審述綦詳，空口指摘原審認定事實錯誤，自無可採，又被告有施用毒
    品惡習，原審審酌及此，乃其他一切情狀，就被告施用第一級、第二級毒品，分
    別量處有期徒刑柒月及伍月，定執行刑為有期徒刑拾月，並無過重。本件上訴無
    理由，應予駁回。
三、被告經合法傳喚，無正當理由不到庭，爰不待其陳述逕行判決。
據上論斷，應依刑事訴訟法第三百六十八條、第三百七十一條、第三百七十三條，判
決如主文。
本案經檢察官彭南雄到庭執行職務。
中    華    民    國     九十三     年       八       月      十七      日
                              臺灣高等法院高雄分院刑事第八庭
                                  審判長法官  郭雅美
                                        法官  張意聰
                                        法官  江泰章
右正本證明與原本無異。
施用第一級毒品如不服本判決應於收受本判決後十日內向本院提出上訴書狀，其未
述上訴理由者，並得於提起上訴後十日內向本院補提理由書狀（均須按他造當事人之
人數附繕本)「切勿逕送上級法院」。
施用第二級毒品不得上訴。
                                      書記官  陳金卿
中    華    民    國     九十三     年       八       月     十八       日
                                                                        Ｋ
附件：
臺灣屏東地方法院刑事判決                          九十三年度訴字第三六號
    甲  訴  人  臺灣屏東地方法院檢察署檢察官
    被      告  乙○○  女  二十六歲（民國○○○年○月○○○日生）
                        住屏東市○○里○○路三五０巷一五號
                        （現另案在屏東監獄竹田分監執行中）
                        身分證統一編號：Ａ0000000九號
右列被告因違反毒品危害防制條例案件，經檢察官提起甲訴（九十三年度毒偵字第四
六六號），被告就被訴事實為有罪之陳述，本院合議庭裁定由受命法官獨任進行簡式
審判程序審理，判決如左：
    主    文
乙○○施用第一級毒品，處有期徒刑柒月。又施用第二級毒品，處有期徒刑伍月。應
執行有期徒刑拾月。
    事    實
一、乙○○前因施用第二級毒品案件，經本院依職權裁定送觀察、勒戒後，因認無繼
    續施用毒品傾向，由本院於民國八十九年六月三十日以八十九年度訴緝字第一四
    號判決免刑確定；復因施用第一級、第二級毒品安非他命，經本院以九十一年度
    毒聲字第一五一六號裁定送觀察、勒戒後，因仍認無繼續施用毒品之傾向，由臺
    灣屏東地方法院檢察署檢察官於九十二年五月十二日以九十二年度毒偵緝字第一
    一一號為不起訴處分確定。
二、詎乙○○仍無法戒除毒癮，明知海洛因及安非他命業經甲告列為毒品危害防制條
    例第二條第二項之第一級毒品及第二級毒品，不得非法持有、施用，仍於九十三
    年二月十日十四時許回溯七十二小時內之某時，基於施用海洛因之犯意，在其友
    人位於屏東縣內埔鄉之住處內，以將第一級毒品海洛因粉末摻入香菸吸食之方式
    ，非法施用第一級毒品海洛因一次，另基於施用安非他命之犯意，在同一時間、
    地點，以將第二級毒品安非他命置於玻璃吸食器燒烤加熱後再吸食其霧化氣體之
    方式，非法施用第二級毒品安非他命一次。嗣經警於九十三年二月十四日十四時
    許，經徵得乙○○同意，對其採尿送驗後呈嗎啡及安非他命陽性反應，始悉上情
    。
三、案經屏東縣警察局屏東分局報請臺灣屏東法院檢察署檢察官偵查起訴。
    理    由
一、右揭犯罪事實，業據被告乙○○於本院審理時坦承不諱，且被告經警於九十三年
    二月十日十四時許採取其尿液送請檢驗及複驗結果，均呈嗎啡及安非他命陽性反
    應，此有屏東縣衛生局九十三年二月十七日屏縣衛檢六字第九三○○四五號煙毒
    及麻醉藥品類委託檢驗結果通知書及長榮大學九十三年三月三十一日確定報告各
    一份附卷可稽，此為檢驗機關本於專業知識及以科學檢驗方法所得之結論，自可
    憑信，足認被告上開自白與事實相符，堪信為真實。又被告前因施用第二級毒品
    案件，經本院依職權裁定送觀察、勒戒後，因認無繼續施用毒品傾向，由本院以
    八十九年度訴緝字第一四號判決免刑確定；嗣被告復因施用第一級、第二級毒品
    安非他命，經本院以九十一年度毒聲字第一五一六號裁定送觀察、勒戒後，仍認
    無繼續施用毒品之傾向，由臺灣屏東地方法院檢察署檢察官於九十二年五月十二
    日以九十二年度毒偵緝字第一一一號為不起訴處分確定，再犯本件施用毒品案件
    ，此有臺灣高等法院被告全國前案紀錄表、臺灣屏東地方法院檢察署刑案資料查
    註紀錄表、本院八十九年度訴緝字第一四號判決書、臺灣屏東地方法院檢察署九
    十二年度毒偵緝字第一一一號不起訴處分書各一份在卷可按，本案事證明確，被
    告前揭再犯施用毒品犯行，應堪認定。
二、查海洛因、安非他命分別係毒品危害防制條例第二條第二項第一款、第二款所稱
    之第一級毒品、第二級毒品，均不得持有、施用，是核被告所為，係犯毒品危害
    防制條例第十條第一項之施用第一級毒品罪及同條第二項之施用第二級毒品罪。
    被告施用毒品期間持有第一級、第二級毒品之低度行為，均為施用之高度行為所
    吸收，不另論罪。被告所犯上開二罪間，犯意有別，行為互異，應予分論併罰。
    茲審酌被告經送觀察、勒戒、判決免刑及不起訴處分確定後，竟不知愛惜生命及
    健康，掌握自新機會，仍再度施用毒品，顯見其耽溺毒癮甚深、意志不堅不堅，
    惟念其前開犯罪係戕害自身，尚未害及他人，且犯罪後坦承犯行，態度尚佳等一
    切情狀，分別量處如主文所示之刑，並定其應執行刑，以資儆懲。
據上論斷，應依刑事訴訟法第二百七十三條之一第一項、第二百九十九條第一項前段
，毒品危害防制條例第十條第一項、第二項，刑法第十一條前段、第五十一條第五款
，判決如主文。
本案經檢察官盧明軒到庭執行職務。
中      華      民國    九十三    年     五     月   三十一       日
                                      臺灣屏東地方法院刑事第六庭
                                          法  官  許心
右正本證明與原本無異。
如不服本判決應於收受本判決送達後十日內向本院提出上訴書狀，其未敘述上訴理由
者，並得於提起上訴後十日內向本院補提理由書狀（均須按他造當事人之人數附繕本
 ）「切勿逕送上級法院」
                                          書記官  林香如
中    華    民    國     九十三      年      六      月       一      日
附錄本案論罪科刑法條全文：
毒品危害防制條例第十條：
施用第一級毒品者，處六月以上五年以下有期徒刑。
施用第二級毒品者，處三年以下有期徒刑。
